臺灣嘉義地方法院民事裁定
111年度聲字第225號 
聲  請  人  邱陳素香

相  對  人  陳江源  
            陳素秋  


上列當事人間請求確認所有權存在事件，聲請人聲請確定訴訟費
用額，本院裁定如下：
    主  文
相對人應連帶給付聲請人之訴訟費用額確定為新臺幣壹萬肆仟柒
佰參拾柒元，及自本裁定送達相對人翌日起至清償日止，按週年
利率百分之五計算之利息。
    理  由
一、按法院未於訴訟費用之裁判確定其費用額者，第一審受訴法
    院於該裁判有執行力後，應依聲請以裁定確定之，又該確定
    之訴訟費用額，應於裁定送達之翌日起，加給按法定利率計
    算之利息，民事訴訟法第91條第1項及第3項分別定有明文。
    而所謂訴訟費用，包括裁判費、同法第77條之23至第77條之
    25所定之費用，即訴訟文書之影印費、攝影費、抄錄費、翻
    譯費、證人及鑑定人日旅費，及其他進行訴訟之必要費用，
    其餘費用即非訴訟費用。至於郵電送達費及法官、書記官、
    執達員、通譯於法院外為訴訟行為之食、宿、舟、車費，不
    另徵收，民事訴訟法第77條之23第4項亦有明文。
二、本件聲請人與相對人間請求確認所有權存在事件，經本院11
    1年度訴字第200號判決訴訟費用由相對人陳江源、陳素秋連
    帶負擔，並於民國111年10月26日確定在案。
三、經本院調卷審查後，相對人陳江源、陳素秋應連帶給付聲請
    人之訴訟費用額，依後附計算書確定為如主文所示金額。並
    應依上揭規定，自裁定送達之翌日起，加給按法定利率計算
    之利息。至於聲請人主張111年3月29日繳納之電子列印謄本
    新臺幣（下同）40元、111年3月30日繳納之戶籍謄本30元、
    180元、111年3月31日繳納之土地建物登記簿謄本15元、10
    元及戶籍謄本30元、111年4月6日繳納之土地建物登記簿謄
    本20元部分，均為本件訴訟繫屬（111年4月13日）前支出之
    費用，非屬本件訴訟費用，應予剔除；又聲請人主張111年4
    月22日郵政送達費用180元，依前揭規定郵政送達費用非屬
    訴訟費用，故該費用應予剔除，不予列入訴訟費用之核算，
　　併此敘明。
四、依民事訴訟法第91條規定裁定如主文。
中　　華　　民　　國　　111 　年　　11　　月　　25　　日
                  民事第二庭法　官　陳婉玉
以上正本係照原本作成。
如不服本裁定應於本裁定送達後10日內，以書狀向本院提出抗告
狀（須按對造人數提出繕本），並繳納抗告費新臺幣1,000元。 
 
中　　華　　民　　國　　111 　年　　11　　月　　25　　日
                            書記官　方瀅晴
附表：訴訟費用計算書   項目 金額（新臺幣） 備註 第一審裁判費 14,662元      111年4月13日由聲請人預納。 土地建物登記簿謄本 35元 111年5月23日由聲請人預納。 電子列印謄本 20元 111年6月27日由聲請人預納。 電子列印謄本 20元 111年7月8日由聲請人預納。 合       計 14,737元      訴訟費用應由相對人連帶負擔，因訴訟費用均由聲請人預納，故相對人應連帶給付聲請人之訴訟費用金額為14,737元。